【裁判字號】    97,上易,383
【裁判日期】    970630
【裁判案由】    違反性騷擾防治法等
【裁判全文】
臺灣高等法院高雄分院刑事判決         97年度上易字第383號
上  訴  人
即  被  告  乙○○
                      577號.
選任辯護人  蘇精哲律師
            王建元律師
上列上訴人因違反性騷擾防治法等案件，不服臺灣高雄地方法院
96年度易字第3268號中華民國97年1 月29日第一審判決（起訴案
號：臺灣高雄地方法院檢察署96年度偵字第16772 號），提起上
訴，本院判決如下：
    主  文
原判決關於恐嚇危害安全罪暨定執行刑部分均撤銷。
乙○○以加害生命、身體之事恐嚇他人致生危害於安全，處有期
徒刑伍月。
其他上訴駁回。
上開撤銷改判部分所處有期徒刑伍月與上訴駁回部分所處有期徒
刑捌月，應執行有期徒刑壹年。
    事  實
一、乙○○於民國96年6 月5 日上午2 時30分許，在高雄市新興
    區○○○路與民族橫路口附近，見代號0000-0000A1 女子（
    真實姓名年籍詳卷，下稱甲女）迎面走來，認有機可乘，竟
    意圖性騷擾，先以右肩碰撞甲女右肩，再利用甲女不及抗拒
    之際，伸右手觸摸甲女右胸部（起訴書誤載為左胸），甲女
    受此驚嚇，隨即告知行走在前之弟弟（真實姓名年籍詳卷，
    下稱甲○）及友人丙○○，其等隨即攔下乙○○理論及報警
    處理，而後乙○○經移送臺灣高雄地方法院檢察署檢察官偵
    查。詎乙○○不知警惕，復於96年6 月27日下午5 時許，在
    臺灣高雄地方法院檢察署偵查庭外走廊，基於恐嚇之犯意，
    向甲○及丙○○恫稱「如果你們進去當證人的話，會讓你們
    死的很難看，會叫兄弟來大門堵你們」等語，而以加害生命
    、身體之事恐嚇甲○及丙○○，致生危害於甲○及丙○○之
    安全。
二、案經甲女、甲○、丙○○訴由高雄市政府警察局新興分局報
    請臺灣高雄地方法院檢察署檢察官偵查起訴。
    理  由
一、訊據上訴人即被告乙○○（下稱被告）否認有性騷擾及恐嚇
    之犯行，辯稱其並未出手觸摸甲女胸部，亦無出言恐嚇甲○
    及丙○○，可能係因其指責甲女、甲○、丙○○占用路面行
    走，甲女等因而懷恨在心等語。
二、經查：
    (一)被告於事實欄所載時間、地點，見甲女迎面走來，即先以
      右肩碰撞甲女右肩，再利用甲女不及抗拒之際，伸右手觸
      摸甲女右胸部，甲女受此驚嚇，隨即告知行走在前之甲○
      及友人丙○○，其等隨即攔下被告理論及報警處理等事實
      ，業據證人甲女於原審結證後敘述及當庭以動作示範發生
      情形明確，且甲女於證述過程，仍偶因情緒激動而當庭落
      淚 (見原審卷第36～37頁）。衡情，甲女倘非親身經歷，
      尚難完整描述當時情況及出現真切之情緒反應，足見證人
      甲女證述，並非憑空虛搆。再證人甲女於原審已結證稱其
      自警詢、偵查中始終陳述遭被告以手摸右胸等語，並當庭
      以動作示範發生情形，足可認定甲女確遭被告以手摸右胸
      ，自不因警詢及偵查筆錄記載不同而影響。另證人甲○於
      原審亦結證稱其當時走在甲女前約4 、5 步距離，有聽到
      甲女喊叫，隨後甲女向其說遭被告以手摸，被告聽到後，
      又走回來說「那個女的說三小」（台語）等語（見原審卷
      第41～42頁），證人丙○○於原審復結證稱其先見被告迎
      面走過來，後來其轉頭有看到甲女臉色發白，甲女跑向甲
      ○說遭被告以手摸胸部等語（見本院卷第45～46頁），亦
      可佐證人甲女之證述確有其事。又參以甲女、甲○、丙○
      ○與被告素不相識，並無仇隙怨懟，當無不顧甲女自身聲
      譽，無由誣指被告之理。被告固辯稱其曾指責甲女、甲○
      、丙○○占用路面行走，可能甲女等因而懷恨在心等語。
      然甲女、甲○及丙○○倘僅因不滿遭被告指責占用路面行
      走，或甲女等人因另有所圖而蓄意生事端，衡諸常情，甲
      女、甲○及丙○○當無於事發後即刻報警處理之可能。復
      參諸被告於警詢時猶陳述：「……請法官大人看看被害人
      0000-0000A1 （即甲女）像不像是林志玲臉，請法官大人
      看看如果遇到會不會發生像這種事情」等語 (見警卷第15
      頁），被告對女性態度輕佻、不尊重及性別歧視，明白表
      現，毫無遮掩，更足佐證人甲女、甲○及丙○○證述之可
      信。至於事發地點附近商店設置之錄影帶固未錄得本件過
      程，但被告於偵查中已陳述錄影機攝影方向不同 (見偵卷
      第5 頁），故無從據此為有利被告證明。綜上各情判斷，
      證人甲女之證述，堪以採信。被告所辯，無非卸責之詞，
      不足採取。
    (二)被告於事實欄所載時間、地點，向甲○及丙○○恫稱「如
      果你們進去當證人的話，會讓你們死的很難看，會叫兄弟
      來大門堵你們」等語之事實，已分據證人甲女、甲○、丙
      ○○於原審結證甚詳 (見原審卷第38、43、47、48頁）。
      至證人甲女、甲○、丙○○證述被告於實施恐嚇行為時，
      就甲女是否在場聽聞？被告之妻梁月娥是否在場？被告係
      恐嚇何人？彼此間雖略有差異。然觀諸證人甲○結證稱受
      被告恐嚇時，甲女在偵查庭內，次改稱甲女已走出偵查庭
      ，又稱當時其與甲女、丙○○都已經訊問完畢，再改稱其
      只有於96年7 月23日開庭，沒有印象有無於96年6 月27日
      見到梁月娥，復稱其受被告恐嚇時，梁月娥坐在被告旁邊
      等語 (見原審卷第44、53、55頁），足見證人甲○於97年
      1 月15日審理中記憶已模糊不清，況證人甲○遭被告恐嚇
      之時，甲女是否已步出偵查庭及梁月娥是否在場，證人甲
      ○未特別注意及記憶亦情理之常。另證人丙○○證述被告
      於實施恐嚇時，甲女在偵查庭內，梁月娥未在場聽聞等語
       (見原審卷第49、54頁），而證人甲女證稱其走出偵查庭
      時，聽到被告恐嚇甲○、丙○○等語 (見原審卷第38頁）
      ，雖亦不符，但證人丙○○遭被告恐嚇之時，證人丙○○
      未特別注意及記憶甲女是否已步出偵查庭，證人甲○未特
      別注意及記憶，乃情理之常，已如前述，況綜觀證人3 人
      證述，證人3 人就被告恐嚇甲○、丙○○之發生時間，係
      在證人甲女進入偵查庭內之後一節，彼此則相互一致，是
      證人彼此間雖就細節部分認知不同，致陳述略有歧異，仍
      尚不得因此即認證人證述不實。又證人甲○於原審雖結證
      稱被告係對其恐嚇等語 (見原審卷第44頁），證人丙○○
      於原審則結證稱被告係恐嚇其與甲○等語（見原審卷第48
      頁），惟證人甲○於原審亦結證稱被告恐嚇時，丙○○站
      在其前面兩步等語（見原審卷第44頁），是證人甲○係因
      主觀認知被告僅對其恐嚇，尚不得因此即認被告未恐嚇丙
      ○○。至證人梁月娥雖證述未見聞被告出言恐嚇甲○、丙
      ○○，然證人梁月娥證稱96年6 月27日偵查庭開庭時，對
      方有2 男1 女進入偵查庭內開庭等語（見原審卷第52頁）
      ，既與事實不符，證人梁月娥之記憶是否確實，即非無疑
      ，況證人梁月娥證述未見聞被告出言恐嚇甲○、丙○○，
      僅足以證明其未在場見聞一節，自不得因此即認被告無出
      言恐嚇甲○、丙○○行為。證人梁月娥之證述即無從據為
      被告有利之認定。
    綜上所述，被告出手觸摸甲女胸部及出言恐嚇甲○、丙○○
    ，事證明確，犯行堪以認定。
三、核被告出手觸摸甲女胸部，所為係犯性騷擾防治法第25 條
    第1 項之罪，被告恐嚇之行為，係犯刑法第305 條恐嚇危害
    安全罪。被告以一次出言恐嚇行為同時侵害甲○、丙○○之
    法益而觸犯2 罪名，為想像競合犯，應從一重論以恐嚇危害
    安全罪1 罪。又被告所犯上開2 罪間，犯意各別，行為互異
    ，應予分論併罰。
四、原判決就被告性騷擾犯行部分，適用性騷擾防治法第25條第
    1 項規定，並審酌被告不知自我約束行為，尊重女性身體自
    主權，竟趁甲女不及抗拒而觸捏其胸部，且行為後未坦承錯
    誤，猶以言詞嘲弄、謾罵甲女，使甲女心靈二度受創，兼衡
    被告犯罪時間短暫等一切情狀，量處有期徒刑8 月。原判決
    此部分認事用法，尚無不合，量刑亦稱妥適。被告上訴意旨
    否認此部分犯罪，指摘原判決此部分不當，為無理由，應予
    駁回。
五、原判決以被告恐嚇犯行，事證明確，予以論罪科刑，固非無
    見。惟查，被告以一次出言恐嚇行為同時侵害甲○、丙○○
    之法益而觸犯2 罪名，為想像競合犯，應從一重論以恐嚇危
    害安全罪1 罪。原判決漏未說明，即有未當。被告上訴意旨
    ，否認此部分犯罪，指摘原判決此部分不當，雖無理由，然
    原判決既有上開可議，仍應由本院將原判決關於恐嚇部分及
    定執行部分均撤銷改判。爰審酌被告出手觸摸甲女胸部，行
    為不當在先，竟不知反省、警惕，為免甲○、丙○○作不利
    於己之證述，反出言恐嚇甲○、丙○○致生危害安全，被告
    犯後態度不佳，目無法紀等一切情狀，就被告恐嚇犯行部分
    仍如原審量處有期徒刑5 月，並與前開上訴駁回部分所處有
    期徒刑8 月，定其應執行刑為有期徒刑1 年。
據上論結，應依刑事訴訟法第368條、第369 條第1 項前段、第
364 條、第299 條第1 項前段，性騷擾防治法第25條第1 項，刑
法第11條前段、第305 條、第55條、第51條第5 款，刑法施行法
第1 條之1 ，判決如主文。
本案經檢察官林敏惠到庭執行職務。
中    華    民    國    97    年    6     月    30    日
                  刑事第八庭    審判長法  官   李炫德
                                      法  官   陳志銘
                                      法  官   郭玫利
以上正本證明與原本無異。
不得上訴。
中    華    民    國    97    年    6     月    30    日
                                      書記官   楊茱宜
附錄本案論罪科刑法條
性騷擾防治法第25條第1項：
意圖性騷擾，乘人不及抗拒而為親吻、擁抱或觸摸其臀部、胸部
或其他身體隱私處之行為者，處2 年以下有期徒刑、拘役或科或
併科新台幣10萬元以下之罰金。
中華民國刑法第305條：
以加害生命、身體、自由、名譽、財產之事，恐嚇他人致生危害
於安全者，處2年以下有期徒刑、拘役或3百元以下罰金。


司法院資訊處製作；財團法人民間司法改革基金會備份。
